【裁判字號】    89,易,349
【裁判日期】    890803
【裁判案由】    贓物等
【裁判全文】
台灣新竹地方法院刑事判決                          八十九年度易字第三四九號
    公  訴  人  台灣新竹地方法院檢察署檢察官
    被      告  乙○○
右列被告因贓物等案件，經檢察官提起公訴（八十八年度偵字第七三七三號），本院
判決如左：
    主  文
乙○○收受贓物，累犯，處有期徒刑伍月，如易科罰金，以佰元折算壹日。
變造駕駛執照上「乙○○」之照片壹張，沒收。
    事  實
一、乙○○於民國八十四年間因違反麻醉藥品管理條例案件以及竊盜案件，經本院於
    八十四年六月二十三日，以八十四年度訴字第四五三號判處應執行有期徒刑一年
    確定，並自八十四年八月三十一日開始執行，於八十五年六月十五日縮短刑期假
    釋，而於八十五年七月十七日假釋期間期滿，竟於八十八年十月八日前一日許，
    在不詳地點，與真實姓名、年籍不詳僅知稱為「王維民」之成年男子，基於共同
    變造駕駛執照之犯意聯絡，由乙○○交付本人之相片給「王維民」後，由「王維
    民」將丁○○失竊後為他人所拾得而侵占入己之駕駛執照（同時尚有汽車牌照登
    記書、訂車約定書、重型機車行車執照、保險證、身份證，均係丁○○於八十八
    年九月十二日在苗栗縣獅潭鄉永興村永興二七號住處所失竊），換貼上乙○○之
    相片，予以變造，待變造完成後，「王維民」即與乙○○聯絡並約定交付之時間
    、地點，而乙○○明知「王維民」所交付，丁○○所有之汽車牌照登記書、訂車
    約定書、重型機車行車執照、保險證、身份證等物，係丁○○失竊後為他人所拾
    得而侵占入己之贓物，竟仍於八十八年十月八日，連同上開經變造貼有乙○○照
    片之駕駛執照予以收受。嗣經八十八年十月八日二十一時三十五分許，由丙○○
    駕駛湯燕福之自用小客車，搭載乙○○、戊○○，行經新竹縣北埔鄉○○路彭家
    祠堂廣場前為警當場查獲，並扣得貼有乙○○照片之駕駛執照一張，以及汽車牌
    照登記書、訂車約定書、重型機車行車執照、保險證、身份證（均已發還丁○○
    ），因而偵知上情。
二、案經新竹縣警察局竹東分局報告台灣新竹地方法院檢察署檢察官偵查起訴。
    理  由
一、訊之被告乙○○固不否認有於前揭時間、地點，與真實姓名、年籍不詳僅知稱為
    「王維民」之成年男子約定後，交付本人之相片給「王維民」，由「王維民」將
    丁○○之駕駛執照換貼相片後，於八十八年十月八日收受該駕駛執照之事實，惟
    否認有何收受贓物之犯行，辯稱：伊只有收到駕駛執照，其他之物品並非伊所有
    而係丙○○所有，係放在車上被警查獲，伊並不知情等語；經查：被告與「王維
    民」共同變造駕駛執照之行為，業據被告於警訊時、偵查中以及本院調查時供認
    屬實，核與證人即當日查獲之員警甲○○、李獻弘於偵查中（偵卷第四十六頁以
    下參見）以及本院調查時（本院八十九年七月十二日訊問筆錄參見）證述之情節
    相符，並有變造之駕駛執照扣案可據，堪信為真實；次查：扣案之駕駛執照、汽
    車牌照登記書、訂車約定書、重型機車行車執照、保險證、身份證等物，均係丁○○於八十八年九月十二日凌晨三時許，在苗栗縣獅潭鄉永興村永興二七號住處
    所失竊，業據被害人於警訊時（偵卷第七頁參見）指述明確；再查：扣案之變造
    駕駛執照以及汽車牌照登記書、訂車約定書係於被告身上所查獲，而其餘之重型
    機車行車執照、保險證、身份證等物則係於被告所搭乘，由丙○○所駕駛，並另
    搭載戊○○之汽車內查獲等情，業據被告於警訊時（偵卷第五頁參見）、偵查中
    （偵卷第二十頁參見）供述明確，核與證人甲○○、李獻弘於偵查中（偵卷第四
    十六頁以下參見）以及本院調查時（本院八十九年七月十二日訊問筆錄參見）證
    述之情節相符，應堪採信，被告嗣後雖辯稱身上僅有駕駛執照，其餘均係在車上
    所查獲等語，顯係推諉之詞，委不足採；又查：扣案之駕駛執照、汽車牌照登記
    書、訂車約定書、重型機車行車執照、保險證、身份證等物，係被告所持有等情
    ，業據在場之駕駛丙○○於警訊時（偵卷第十一頁第七行參見）陳述明確，經核
    與證人李獻弘於偵查中證稱：「在乙○○之包包內有保險證、身份證、契約書、
    行照」、「那個包包當時乙○○有承認是他的」（偵卷第四十六頁反面參見）等
    語之情節相符，且被告亦於偵查中供稱：「（問為何你身上會有牌照、登記書駕
    照及訂車約定書行照等？答：）是偷車的人給我的，我不曉得姓名」、「（問：
    他交這些東西給你做什麼？答：）我要貼自己相片，警察臨檢時來矇騙」、「（
    問：還有另外證件做什麼？答：）不曉得，那個人叫我帶著」等語（偵卷第二十
    六頁、第二十七頁參見），另再審諸扣案之物品均係丁○○所失竊，而由「王維
    民」之人變造駕駛執照後交予被告，並在被告身上查獲變造駕駛執照以及汽車牌
    照登記書、訂車約定書等物之情節以觀，足認扣案之物，顯係均由被告所收受，
    而無交予被查獲時同車之丙○○、戊○○二人之理，足堪認定，被告所辯係丙○○所有，係放在車上被警查獲，伊並不知情等語，應不足採；末查：扣案物品係
    贓物部分，亦據證人甲○○證稱：「：：變造的價肇（按係駕照之誤）事（是）
    在乙○○衣服的口袋皮夾內查獲，說駕照他說是別人撿的，他竹北的朋友幫他換
    照片，他並沒有講朋友叫何名字」等語（本院八十九年七月十二日訊問筆錄參見
    ），並斟酌被告所稱前揭「是偷車的人給我的，我不曉得姓名」等語，堪信被告
    於收受時，已知扣案之物品係贓物甚明；綜上，本件事證已臻明確，被告犯行堪
    予認定。
二、核被告所為，係犯刑法第二百十二條以及第三百四十九條第一項之罪。被告所犯
    前揭二罪間，有方法、結果之牽連關係，為牽連犯，應依刑法第五十五條之規定
    ，從一重依刑法第三百四十九條第一項之收受贓物罪處斷。查被告於八十四年間
    因違反麻醉藥品管理條例案件以及竊盜案件，經本院於八十四年六月二十三日，
    以八十四年度訴字第四五三號判處應執行有期徒刑一年確定，並自八十四年八月
    三十一日開始執行，於八十五年六月十五日縮短刑期假釋，而於八十五年七月十
    七日假釋期間業已期滿等情，有台灣高等法院被告全國前案紀錄表以及台灣新竹
    地方法院檢察署刑案資料查註紀錄表各乙紙附卷可稽，而假釋期間未經撤銷假釋
    者，其未執行之刑，以已執行論，刑法第七十九條第一項定有明文，被告前受有
    期徒刑之執行完畢後，五年以內再犯本件有期徒刑以上之罪，為累犯，依刑法第
    四十七條之規定，加重其刑。爰審酌被告犯罪之動機、目的、手段，犯罪時所受
    之刺激及其品性、犯罪所生之損害，及犯罪後態度等一切情狀，量處如主文所示
    之刑，並諭知易科罰金之折算標準。又扣案之變造駕駛執照上被告之照片一張，
    為被告所有供變造駕駛執照犯罪行為所用之物，並依刑法第三十八條第一項第二
    款之規定，宣告沒收。
三、據上論斷，應依刑事訴訟法第二百九十九條第一項前段，刑法第二百十二條、第
    三百四十九條第一項、第五十五條、第四十七條、第四十一條、第三十八條第一
    項第二款，罰金罰鍰提高標準條例第一條前段、第二條，判決如主文。
本案經檢察官羅雪梅到庭執行職務。
中      華      民      國    八十九    年      八      月      三      日
                                      台灣新竹地方法院刑事第二庭
                                          法  官
如不服本判決，應於判決送達後十日內，向本院提出上訴狀。
附錄法條：
刑法第二百十二條：
偽造、變造護照、旅券、免許證、特許證及關於品行、能力、服務或其他相類之證書
、介紹書，足以生損害於公眾或他人者，處一年以下有期徒刑，拘役或三百元以下罰
金。
刑法第三百四十九條：
收受贓物者，處三年以下有期徒刑、拘役或五百元以下罰金。
搬運、寄藏、故買贓物或為牙保者，處五年以下有期徒刑、拘役或科或併科一千元以
下罰金。
因贓物變得之財物，以贓物論。


司法院資訊處製作；財團法人民間司法改革基金會備份。
